【裁判字號】    88,易,5140
【裁判日期】    890428
【裁判案由】    竊佔
【裁判全文】
臺灣高雄地方法院刑事判決                        八十八年度易字第五一四號
    公  訴  人  臺灣高雄地方法院檢察署檢察官
    被      告  丙○
    被      告  乙○○
右列被告因竊佔案件，經檢察官提起公訴（八十八年度偵字第一一０二一號），本院
判決如左：
    主  文
乙○○、丙○共同意圖為自己不法之利益，而竊佔他人之不動產，乙○○處有期徒刑
伍月；丙○處有期徒刑陸月。均緩刑貳年。
    事  實
一、劉冠鱗係浚豊開發建設有限公司（下稱浚豊公司，址設高雄縣茄萣鄉○○路一０
    五號）之負責人，丙○為太祐廣告公司之總經理；因浚豊公司於民國八十七年九
    月二十八日申請在高雄縣茄萣鄉○○段第五二三及五二三之一號等二筆土地上興
    建「大紐約海岸景觀華廈開發建設」乙案，乙○○乃將該華廈工程之廣告、宣傳
    、企劃、銷售等業務，委由丙○承作；詎乙○○與丙○明知高雄縣茄萣鄉○○段
    五八六地號係高雄縣政府經管之國有地，且渠等均未得高雄縣政府之同意，二人
    竟共同意圖為自己不法之利益，於八十七年九月間某日，在該工程附近，竊佔如
    附件一所示由高雄縣政府經管同前地段五八六地號之國有地，而於附件一標示Ｂ
    之部分興建該預售屋工程之樣品屋及接待中心，而於標示Ａ、Ｃ之部分興建停車
    場供前往參觀該工程之不特定民眾停放車輛，用以承銷該華廈，共計竊佔面積達
    八七九平方公尺。嗣為高雄縣政府發現後，於八十七年十一月十六日以府財產字
    第二二五七六六號函通知浚豊公司，限八十七年十一月三十日前自行拆除，惟屆
    期後，浚豊公司仍未拆除，而遲至八十九年二月份始將上開建物拆除。
二、案經高雄縣政府函由高雄縣警察局湖內分局移送臺灣高雄地方法院檢察署檢察官
    偵查起訴。
    理  由
一、右開事實業據被告乙○○坦承不諱；而訊據被告丙○雖不否認曾於上開時間因承
    接浚豊公司「大紐約海岸景觀華廈開發建設」乙案之廣告業務，並於高雄縣茄萣
    鄉○○段五八六地號上搭建接待中心、樣品屋及停車場之事實，惟辯稱：搭建樣
    品屋及接待中心之地點係乙○○所指定的，伊搭建之初並不知道該地點係何人所
    有，係後來接通知才知道是縣政府的地云云。然查，被告丙○於檢察官偵查時，
    自稱：當初有打聽過，浚豊公司劉董（乙○○）告訴我說：那邊可搭建，所以我
    才在那地方搭建等語（見偵查卷第六十九頁正面），而被告乙○○於本院庭訊時
    ，亦供承：曾告知丙○該五八六地號之土地係縣政府的地，丙○於搭建之前即已
    知悉等語（見本院八十九年二月十一日及同年三月三月訊問筆錄）；況參酌被告
    乙○○與丙○所訂定之委託銷售合約書，其中第三條訂明：「甲方（即被告乙○
    ○）負責提供看板、接待中心之搭建場地借用，並提供電話、水電等設備，供乙
    方（即被告丙○）代理銷售期間使用，惟其使用費用乙方負擔」，被告丙○既須
    負擔場地之使用費用，則在長達近半年之使用期間內，依一般常情，其應打探應
    向何人繳付使用費用，其竟稱不知該土地係何人所有，顯有違一般經驗法則，據
    此，被告丙○辯稱：其不知該地為何人所有云云之辯詞，無非事後卸責之詞，不
    可採信。而被告二人使用前開高雄縣茄萣鄉○○段五八六地號之國有土地並未得
    經管之高雄縣政府之同意，亦未承租等情，已據證人即高雄縣政府人員甲○○到
    院證述屬實（見本院八十八年十二月二十一日訊問筆錄），此外，復有高雄縣政
    府之函件二紙、竊佔之樣品屋照片共四紙及高雄縣路竹地政事務所土地複丈成果
    圖一紙附卷可資佐證，被告犯罪事證明確，犯行實堪認定。
二、核被告二人所為，均係犯刑法第三百二十條第二項之竊佔罪。被告二人就上開犯
    行，有犯意之聯絡及行為分擔，均為共同正犯。審酌被告乙○○犯罪後坦承犯行
    ，態度良好，而被告丙○雖否認犯行，然二人均無任何犯罪前科，有本院被告全
    國前案紀錄表二紙在卷可憑，均係因貪圖小利而罹刑典，且事後已自行將該樣品
    屋拆除，業經本院現場勘驗屬實，有勘驗筆錄一紙在卷可稽，所造成之損害非鉅
    等一切情狀，爰酌情分別量處如主文所示之刑。又被告二人前均未曾受有期徒刑
    以上刑之宣告，已如前述，因一時失慮，偶罹刑典，經此刑之宣告後，應知警惕
    而無再犯之虞，本院因認暫不執行其刑為當，予以宣告緩刑，用啟自新。
據上論斷，應依刑事訴訟法第二百九十九條第一項前段，刑法第二十八條、第三百二
十條第二項、第七十四條第一款，罰金罰鍰提高標準條第一條前段，判決如主文。
本案經檢察官王俊力到庭執行職務。
中    華    民    國    八十九    年      四      月      二十八      日
                                  臺灣高雄地方法院刑事第六庭
                                      法  官  李怡諄
右正本證明與原本無異。
如不服本判決，應於判決送達後十日內，向本院提出上訴狀。
                                      書記官  羅榮全
中    華    民    國      八十九      年      四      月      二十九  日
附錄本件論罪條文：刑法第三百二十條第二項
意圖為自己或第三人不法利益，而竊佔他人之不動產者，依前項之規定處斷。


司法院資訊處製作；財團法人民間司法改革基金會備份。
